# 企业军用的固定资产是否可以不按照预计未来现金流计提减值

提问人：空阔 时间：2015-03-16 17:16:15
请教各位前辈，客户是国企运输业，有一条船是军用的，一直亏损，按照预计未来现金流算出来的也是需要计提减值的，但是客户认为，由于该船为特殊用途，不能按照资产减值的准则测算减值。想请教一下，有没有什么理由，可以支持客户的观点？

回答人：chenyiwei
从会计准则技术层面，仅仅“特殊用途”并不是不计提资产减值损失的充分理由。毕竟资产减值准则中没有像生物资产准则中那样的“公益性生物资产不计提减值准备”的专门规定。建议考虑其他方面，如对该船的运营亏损是否可获得政策性补贴等。